# 请问谁有 2010 年版的公开发行证券编报规则 15 号文件中的附注披露格式附件呢？

提问人：五老峰 时间：2012-02-24 14:00:23
查了<公开发行证券的公司信息披露编报规则第 15 号--财务报告的一般规定（ 2010 年修订)>, ，但是下摘不下来文件中的附件，即附注披露格式，请问谁有这个附注披露格式呢？ 能否帮助提供一下呢？谢谢

回答人：chenyiwei
http://www.csrc.gov.cn/pub/zjhpu ... 20100111_175326.htm 下载里面的“附件2”即可。

提问人：五老峰 时间：2012-02-25 14:30:47
陈老师，我想问一下， 2010 年版的披露编制规定是不是最新的呢？我在附件中的'财务报告披露格式中"也没有看到要披露合并报表的销售费用、管理费用、财务费用三个科目的附注披露要求，实际上今年披露的上市公司都基本上披露了这三项费用的明细，是不是还有其他什么文件要求披露上述三项项目或其他科目的内容呢？ 比如 2011 年度报告中有此要求呢？

回答人：chenyiwei
后来在 2011 年年初编制 2010 年年报时对此附录做过部分调整。